臺灣花蓮地方法院刑事裁定
                                      110年度聲字第383號
聲明異議人
即  受刑人  張孝謙



上列聲明異議人即受刑人因定應執行刑案件，對於臺灣花蓮地方
檢察署檢察官之指揮處分（花檢和己110 執聲他268 字第110901
0883號），聲明異議，本院裁定如下：
    主  文
聲明異議駁回。
    理  由
一、聲請意旨略以：聲明異議人即受刑人張孝謙（下稱聲明異議
    人）前因恐嚇取財等案件經法院判決有罪，復經本院分別以
    105 年度聲字第904 號、108 年度聲字第647 號裁定各定其
    應執行之刑確定。惟附表一編號5 、6 、8、9 、9-1 、10
    、11、12、12-1、14、14-1、14-2 等罪，均屬民國105 年6
    月後確定之數罪，皆可與附表二所示數罪合併定應執行刑，
    此方為對聲明異議人最有利之定刑方式。聲明異議人前向臺
    灣花蓮地方檢察署（下稱花蓮地檢署）請求更為定應執行刑
    ，然花蓮地檢署卻以110 年6 月25日花檢和己110 執聲他26
    8 字第1109010883號函覆否准聲明異議人之前揭請求，聲明
    異議人對此不服，爰依法聲明異議等語。
二、按受刑人或其法定代理人或配偶以檢察官執行之指揮為不當
    者，得向諭知該裁判之法院聲明異議，刑事訴訟法第484 條
    定有明文。又對於刑之執行得聲明異議之事由，固僅限於「
    檢察官執行之指揮為不當」者，惟此所謂「檢察官執行之指
    揮不當」，凡檢察官有積極執行指揮之違法及其執行方法有
    不當等情形，均屬之。受刑人於刑之執行中，如發現尚有部
    分之罪刑合於定應執行刑規定，請求檢察官聲請向法院重新
    定其應執行之刑時，此時檢察官向法院聲請與否之決定，仍
    屬檢察官指揮執行之範疇，自應認係檢察官執行之指揮，准
    受刑人聲明異議，以資救濟（最高法院100 年度台抗字第96
    8 號裁定意旨參照）。則本件受刑人既係主張其向花蓮地檢
    署聲請就如附表一、二所示之罪合併定應執行之刑，遭花蓮
    地檢署以110 年6 月25日花檢和己110 執聲他268 字第1109
    010883號函覆否准聲明異議人之前揭請求，揆諸前開說明，
    其自得就之向本院聲明異議，合先敘明。
三、次按裁判確定前犯數罪者，併合處罰之；又數罪併罰，有2
    裁判以上宣告多數有期徒刑者，於各刑中之最長期以上，各
    刑合併之刑期以下，定其應執行之刑期，但不得逾30年，刑
    法第50條第1 項前段、第51條第5 款、第53條定有明文。刑
    法第51條之數罪併罰，應以合於同法第50條第1 項前段之規
    定為前提，而第50條第1 項前段之併合處罰，則以裁判確定
    前犯數罪為條件。所謂裁判確定，乃指「首先確定之科刑判
    決」而言；亦即以該首先判刑確定之日作為基準，在該日期
    之前所犯各罪，始得依同法第51條各款規定，定其應執行之
    刑。又刑法第51條之數罪併罰，應以合於同法第50條第1 項
    前段之規定為前提，而第50條第1 項前段之併合處罰，則以
    裁判確定「前」犯數罪為條件，若於一罪之裁判確定「後」
    又犯他罪者，自應於他罪之科刑裁判確定後，與前罪應執行
    之刑併予執行，不得適用刑法第51條所列各款，定其應執行
    刑。故於被告一再犯罪，經受諸多科刑判決確定之情形，上
    開所謂「裁判確定」，乃指「首先確定」之科刑判決而言，
    亦即以該首先判刑確定之日作為基準，凡在該日期之前所犯
    之各罪，應依刑法第51條各款規定，定其應執行之刑；在該
    日期之後所犯者，則無與之前所犯者合併定執行刑之餘地；
    惟在該日期之後之數罪，其另符合數罪併罰者，仍依前述法
    則處理；然無論如何，既有上揭基準可循，自無許任憑己意
    ，擇其中最為有利或不利於被告之數罪，合併定其應執行之
    刑。再者，法院受理檢察官依刑事訴訟法第477 條第1 項規
    定，以受刑人具有刑法第53條規定情形，聲請裁定更定其應
    執行之刑案件，應比較各案之確定日期，依法為適當之重新
    組合，並以其中首先確定者作為基準，於此日之前，所犯之
    各罪，如認為合於定應執行刑之要件，自應合併定其應執行
    之刑；如不符合應併合處罰之要件者，即應駁回其中不符合
    併合處罰之聲請部分。如尚有其他犯罪不符定執行刑之規定
    者，再以其他數罪之先確定者為基礎，與該罪判決確定前所
    犯之罪定其應執行之刑。
四、經查，聲明異議人有如附表一、二受諸多科刑判決確定之情
    形，有臺灣高等法院被告前案紀錄表附卷可憑，並經本院調
    閱105 年度聲字第904 號、108 年度聲字第647 號卷宗核閱
    屬實，依前揭說明，即應就附表一、二之諸多確定判決中，
    先以「首先確定」之科刑判決確定之日作為基準，凡在該日
    期之前所犯之各罪為第一組，依刑法第51條各款規定，定其
    應執行之刑；再就「其餘」不符合定執行刑之數罪中，以其
    先確定者為基礎，與該罪判決確定前所犯之罪為第二組，另
    定其應執行之刑。而附表一、二之各確定判決中，首先確定
    者即為附表一編號1 之確定判決日即「103 年7 月15日」，
    而附表一編號2 至14-2所示各罪刑，均在「103 年7 月15日
    」前所犯，應依刑法第51條各款之規定定其應執行之刑。至
    其餘「103 年7 月15日」之後所犯者即附表二所示之各罪刑
    ，已無從與附表一所犯各罪刑合併定其應執行刑。另附表二
    所示各罪刑，應再以其中最先確定者即附表二編號1 之確定
    判決日「105 年8 月29日」為基礎，與其餘所示在「105 年
    8 月29日」前所犯者( 自不包括附表一已合併定其應執行刑
    之罪刑) ，合併為一組，另定其應執行之刑。本件檢察官就
    聲明異議人所犯附表一、二所示各罪刑，分為二組各別聲請
    定其應執行刑，並經本院105 年度聲字第904 號、108 年度
    聲字第647 號裁定確定，經核與前揭刑法第50條規定及最高
    法院實務見解揭示之定刑基準相符，並無違法不當之處。而
    附表二所示各罪刑既無從與附表一所示各罪刑合併定其應執
    行刑，檢察官否准聲明異議人關於合併定應執行刑之請求，
    其執行之指揮，並無違法或不當。聲明異議人徒執前詞，指
    摘檢察官之執行不當，為無理由，應予駁回。
五、應依刑事訴訟法第486 條，裁定如主文。
中　　華　　民　　國　 110　　年　　7 　　月　　21　　日
                  刑事第三庭    法　官　黃園舒
上列正本證明與原本無異。
如對本裁定不服，應於送達後5 日內，向本院提出抗告狀（應抄
附繕本）。
中　　華　　民　　國　110 　　年　　7 　　月　　22　　日

                                書記官  趙心華

附件一（即本院105 年度聲字第904 號裁定附表）

 編          號           1          2          3  罪          名  恐嚇取財 侵占 詐欺  宣    告    刑  有期徒刑3月 有期徒刑5月 有期徒刑3月  犯  罪  日  期  102/05/12~102/05/13 101/02/16 至101/02底間某日 103/03/06  偵查(自訴)機關年  度  案  號  花蓮地檢102年度偵字第3812號 花蓮地檢103年度調偵字第28號 花蓮地檢103年度偵字第1116號 最  後  事實審 法    院 花蓮地院 花蓮地院 花蓮地院  案    號 103年度易字第141號 103年度訴字第83號 103年度簡字第56號  判決日期 103/06/17 103/06/17 103/07/24 確  定  判  決 法    院 花蓮地院 花蓮地院 花蓮地院  案    號 103年度易字第141號 103年度訴字第83號 103年度簡字第56號  判    決確定日期 103/07/15 103/07/16 103/08/26 是否為得易科罰金之案件  是 是 是 備            註  花蓮地檢103年度執保字第118號 花蓮地檢103年度執字第1852號 花蓮地檢103年度執字第2253號 




 編          號           4          4-1          5  罪          名  詐欺 詐欺 詐欺  宣    告    刑  有期徒刑8月 有期徒刑8月 有期徒刑8月  犯  罪  日  期  101/10/30 101/12/04 102/07間  偵查(自訴)機關年  度  案  號  花蓮地檢103年度偵字第22、699號 花蓮地檢103年度偵字第22、699號 花蓮地檢103年度偵字第2666號 最  後  事實審 法    院 花蓮地院 花蓮地院 花蓮地院  案    號 103年度原易字第114號103年度易字第400號 103年度原易字第114號103年度易字第400號 103年度原易字第173號  判決日期 104/09/30 104/09/30 105/03/31 確  定  判  決 法    院 花高分院 花高分院 花蓮地院  案    號 104年度上易字第149、151號 104年度上易字第149、151號 103年度原易字第173號  判    決確定日期 105/01/15 105/01/15 105/05/02 是否為得易科罰金之案件  否 否 否 備            註  花蓮地檢105年度執字第490號 花蓮地檢105年度執字第490號 花蓮地檢105年度執字第1181號 




 編          號           5-1          6          7  罪          名  詐欺 詐欺 詐欺  宣    告    刑  有期徒刑8月 有期徒刑8月 有期徒刑10月  犯  罪  日  期  102/08間 101/07間 101/04/15  偵查(自訴)機關年  度  案  號  花蓮地檢103年度偵字第2666號 花蓮地檢103年度偵字第4744號 花蓮地檢103年度偵緝字第8號 最  後  事實審 法    院 花蓮地院 花蓮地院 花蓮地院  案    號 103年度原易字第173號 105年度易緝字第13號 103年度易字第206號  判決日期 105/03/31 105/08/03 104/11/11 確  定  判  決 法    院 花蓮地院 花蓮地院 花高分院  案    號 103年度原易字第173號 105年度易緝字第13號 104年度上易字第169號  判    決確定日期 105/05/02 105/08/29 105/08/30 是否為得易科罰金之案件  否 否 否 備            註  花蓮地檢105年度執字第1181號 花蓮地檢105年度執字第2364號 花蓮地檢105年度執字第2365號 




 編          號           8          9         9-1  罪          名  偽造文書 偽造有價證券 偽造有價證券  宣    告    刑  有期徒刑8月 有期徒刑3年2月 有期徒刑3年2月  犯  罪  日  期  102/03/07~102/03/11 102/04/24 102/05/15  偵查(自訴)機關年  度  案  號  花蓮地檢103年度偵字第6156號 花蓮地檢103年度偵字第6156號 花蓮地檢103年度偵字第6156號 最  後  事實審 法    院 花高分院  花高分院 花高分院  案    號 105年度上訴字第80號 105年度上訴字第80號 105年度上訴字第80號  判決日期 105/08/09 105/08/09 105/08/09 確  定  判  決 法    院 花高分院 花高分院 花高分院  案    號 105年度上訴字第80號 105年度上訴字第80號 105年度上訴字第80號  判    決確定日期 105/09/02 105/09/02 105/09/02 是否為得易科罰金之案件  否 否 否 備            註  花蓮地檢105年度執字第2517號 花蓮地檢105年度執字第2517號 花蓮地檢105年度執字第2517號 




 編          號           10         11          12  罪          名  偽造有價證券 偽造有價證券 偽造文書  宣    告    刑  有期徒刑3年4月 有期徒刑3年6月 有期徒刑5月  犯  罪  日  期  102/05/07 102/06/14 102/03/27  偵查(自訴)機關年  度  案  號  花蓮地檢103年度偵字第6156號 花蓮地檢103年度偵字第6156號 花蓮地檢103年度偵字第6156號 最  後  事實審 法    院 花高分院  花高分院 花高分院  案    號 105年度上訴字第80號 105年度上訴字第80號 105年度上訴字第80號  判決日期 105/08/09 105/08/09 105/08/09 確  定  判  決 法    院 花高分院 花高分院 花高分院  案    號 105年度上訴字第80號 105年度上訴字第80號 105年度上訴字第80號  判    決確定日期 105/09/02 105/09/02 105/09/02 是否為得易科罰金之案件  否 否 是 備            註  花蓮地檢105年度執字第2517號 花蓮地檢105年度執字第2517號 花蓮地檢105年度執字第2518號 




 編          號           12-1         13          14  罪          名  偽造文書 偽造文書 詐欺  宣    告    刑  有期徒刑5月 有期徒刑8月 有期徒刑8月  犯  罪  日  期  102/06/28 102/02/21 101/05間  偵查(自訴)機關年  度  案  號  花蓮地檢103年度偵字第6156號 花蓮地檢103年度偵字第6156號 花蓮地檢103年度偵字第2672號 最  後  事實審 法    院 花高分院 花蓮地院 花蓮地院  案    號 105年度上訴字第80號 104年度訴字第27、99號 105年度易緝字第12號  判決日期 105/08/09 105/01/25 105/08/31 確  定  判  決 法    院 花高分院 花蓮地院 花蓮地院  案    號 105年度上訴字第80號 104年度訴字第27、99號 105年度易緝字第12號  判    決確定日期 105/09/02 105/03/03 105/09/30 是否為得易科罰金之案件  是 否 否 備            註  花蓮地檢105年度執字第2518號 花蓮地檢105年度執字第2715號 花蓮地檢105年度執字第2536號 




 編          號         14-1        14-2   罪          名  詐欺 詐欺   宣    告    刑  有期徒刑8月 有期徒刑8月   犯  罪  日  期  101/06間 101/07間   偵查(自訴)機關年  度  案  號  花蓮地檢103年度偵字第2672號 花蓮地檢103年度偵字第2672號  最  後  事實審 法    院 花蓮地院 花蓮地院   案    號 105年度易緝字第12號 105年度易緝字第12號   判決日期 105/08/31 105/08/31  確  定  判  決 法    院 花蓮地院 花蓮地院   案    號 105年度易緝字第12號 105年度易緝字第12號   判    決確定日期 105/09/30 105/09/30  是否為得易科罰金之案件  否 否  備            註  花蓮地檢105年度執字第2536號 花蓮地檢105年度執字第2536號  


附件二（即本院108年度聲字第647號裁定附表）

 編          號           1          2          3  罪          名  妨害自由 竊盜 竊盜  宣    告    刑  有期徒刑3月，改判為有期徒刑2月 有期徒刑6月 有期徒刑6月  犯  罪  日  期  104/05/14 104/07/21 5時許 104/07/21 10時許  偵查(自訴)機關年  度  案  號  花蓮地檢104年度偵字第4529號 花蓮地檢104年度偵字第3570號 花蓮地檢104年度偵字第3570號 最  後  事實審 法    院 花高分院最高法院 花蓮地院 花蓮地院  案    號 105年度上易字第36號 105年度易字第43號 105年度易字第43號  判決日期  105/08/29 105/08/17 105/08/17 確  定  判  決 法    院 花高分院 花蓮地院 花蓮地院  案    號 105年度上易字第36號107年台非字第188號 105年度易字第43號 105年度易字第43號  判    決確定日期 105/08/29107/10/25 105/09/19  105/09/19 是否為得易科罰金之案件  是 是 是 備            註  花蓮地檢105年度執字第2676號（107執更1072） 花蓮地檢105年度執字第2269號 花蓮地檢105年度執字第2269號   編號1至30原定應執行有期徒刑21年   




 編          號           4          5          6  罪          名  偽造文書 竊盜 竊盜  宣    告    刑  有期徒刑8月 有期徒刑8月 有期徒刑3月  犯  罪  日  期  104/04/21 105/05/21 105/06/01  偵查(自訴)機關年  度  案  號  花蓮地檢104年度偵字第3922號 花蓮地檢105年度偵字第2149號 花蓮地檢105年度偵字第2149號 最  後  事實審 法    院 花蓮地院 花蓮地院 花蓮地院  案    號 105年度訴字第18號 105年度易字第432號 105年度易字第432號  判決日期 105/09/29 105/10/18 105/10/18 確  定  判  決 法    院 花蓮地院  花蓮地院 花蓮地院  案    號 105年度訴字第18號 105年度易字第432號 105年度易字第432號  判    決確定日期 105/10/31  105/11/14  105/11/14 是否為得易科罰金之案件  否 否 是 備            註  花蓮地檢105年度執字第2925號 花蓮地檢105年度執字第3094號 花蓮地檢105年度執字第3095號   編號1至30原定應執行有期徒刑21年   




 編          號           7          8          9  罪          名  偽造文書 竊盜 竊盜  宣    告    刑  有期徒刑3月 有期徒刑5月 有期徒刑7月  犯  罪  日  期  105/06/01 中午後某時 104/04/28～30 間某日 104/05/26  偵查(自訴)機關年  度  案  號  花蓮地檢105年度偵字第2149號 花蓮地檢105年度偵字第1001號 花蓮地檢105年度偵字第1000號 最  後  事實審 法    院 花蓮地院 花蓮地院 花蓮地院  案    號 105年度易字第432號 105年度易字第465號 105年度原易字第193號  判決日期 105/10/18  105/11/30  105/12/21 確  定  判  決 法    院 花蓮地院  花蓮地院  花蓮地院  案    號 105年度易字第432號 105年度易字第465號 105年度原易字第193號  判    決確定日期  105/11/14 105/12/26  106/01/23 是否為得易科罰金之案件  是 是  否 備            註  花蓮地檢105年度執字第3095號 花蓮地檢106年度執字第102號 花蓮地檢106年度執字第425號   編號1至30原定應執行有期徒刑21年   




 編          號           10          11         12  罪          名  毒品危害防制條例 毒品危害防制條例 毒品危害防制條例  宣    告    刑  有期徒刑8月 有期徒刑7月 有期徒刑3月  犯  罪  日  期  104/04/19 105/06/04  105/06/03  偵查(自訴)機關年  度  案  號  花蓮地檢105年度偵緝字第144號 花蓮地檢105年度偵緝字第144號 花蓮地檢105年度偵緝字第144號 最  後  事實審 法    院 花蓮地院 花蓮地院 花蓮地院  案    號 105年度訴字第288號 105年度訴字第288號 105年度訴字第288號  判決日期  105/11/25 105/11/25   105/11/25 確  定  判  決 法    院  花蓮地院  花蓮地院  花蓮地院  案    號 105年度訴字第288號 105年度訴字第288號 105年度訴字第288號  判    決確定日期 105/12/20 105/12/20 105/12/20 是否為得易科罰金之案件  否 否 是 備            註  花蓮地檢106年度執字第1190號 花蓮地檢106年度執字第1316號 花蓮地檢106年度執字第1191號   編號1至30原定應執行有期徒刑21年   




 編          號           13         14          15  罪          名  毒品危害防制條例 毒品危害防制條例 毒品危害防制條例  宣    告    刑  有期徒刑8年 有期徒刑8年 有期徒刑8年  犯  罪  日  期  104/04/17 104/04/18 104/04/19  偵查(自訴)機關年  度  案  號  花蓮地檢105年度偵緝字第144號 花蓮地檢105年度偵緝字第144號 花蓮地檢105年度偵緝字第144號 最  後  事實審 法    院 花高分院 花高分院 花高分院  案    號 106年度上訴字第25號 106年度上訴字第25號 106年度上訴字第25號  判決日期 106/03/28 106/03/28 106/03/28 確  定  判  決 法    院 花高分院 花高分院 花高分院  案    號 106年度上訴字第25號 106年度上訴字第25號 106年度上訴字第25號  判    決確定日期 106/04/17 106/04/17 106/04/17 是否為得易科罰金之案件  否 否 否 備           註  花蓮地檢106年度執字第1189號 花蓮地檢106年度執字第1189號 花蓮地檢106年度執字第1189號   編號1至30原定應執行有期徒刑21年   




 編          號           16         17          18  罪          名  毒品危害防制條例 毒品危害防制條例 毒品危害防制條例  宣    告    刑  有期徒刑8年 有期徒刑8年 有期徒刑8年  犯  罪  日  期  104/04/19 104/04/20 104/04/20  偵查(自訴)機關年  度  案  號  花蓮地檢105年度偵緝字第144號 花蓮地檢105年度偵緝字第144號 花蓮地檢105年度偵緝字第144號 最  後  事實審 法    院 花高分院 花高分院 花高分院  案    號 106年度上訴字第25號 106年度上訴字第25號 106年度上訴字第25號  判決日期  106/03/28  106/03/28  106/03/28 確  定  判  決 法    院 花高分院 花高分院 花高分院  案    號 106年度上訴字第25號 106年度上訴字第25號 106年度上訴字第25號  判    決確定日期 106/04/17 106/04/17 106/04/17 是否為得易科罰金之案件  否 否 否 備           註  花蓮地檢106年度執字第1189號 花蓮地檢106年度執字第1189號 花蓮地檢106年度執字第1189號   編號1至30原定應執行有期徒刑21年   




 編          號         19        20       21  罪          名  毒品危害防制條例 毒品危害防制條例 毒品危害防制條例  宣    告    刑  有期徒刑8年 有期徒刑8年 有期徒刑8年2月  犯  罪  日  期  104/04/20 104/04/21 104/04/16  偵查(自訴)機關年  度  案  號  花蓮地檢105年度偵緝字第144號 花蓮地檢105年度偵緝字第144號 花蓮地檢105年度偵緝字第144號 最  後  事實審 法    院 花高分院 花高分院 花高分院  案    號 106年度上訴字第25號 106年度上訴字第25號 106年度上訴字第25號  判決日期 106/03/28 106/03/28 106/03/28 確  定  判  決 法    院 花高分院 花高分院 花高分院  案    號 106年度上訴字第25號 106年度上訴字第25號 106年度上訴字第25號  判    決確定日期 106/04/17 106/04/17 106/04/17 是否為得易科罰金之案件  否 否 否 備            註  花蓮地檢106年度執字第1189號 花蓮地檢106年度執字第1189號 花蓮地檢106年度執字第1189號   編號1至30原定應執行有期徒刑21年   




 編          號         22        23       24  罪          名  毒品危害防制條例 毒品危害防制條例 毒品危害防制條例  宣    告    刑  有期徒刑8年 有期徒刑8年4月 有期徒刑8年4月  犯  罪  日  期  104/05/18 104/04/19 104/04/19  偵查(自訴)機關年  度  案  號  花蓮地檢105年度偵緝字第144號 花蓮地檢105年度偵緝字第144號 花蓮地檢105年度偵緝字第144號 最  後  事實審 法    院 花高分院 花高分院 花高分院  案    號 106年度上訴字第25號 106年度上訴字第25號 106年度上訴字第25號  判決日期 106/03/28 106/03/28 106/03/28 確  定  判  決 法    院 花高分院 花高分院 花高分院  案    號 106年度上訴字第25號 106年度上訴字第25號 106年度上訴字第25號  判    決確定日期 106/04/17 106/04/17 106/04/17 是否為得易科罰金之案件  否 否 否 備            註  花蓮地檢106年度執字第1189號 花蓮地檢106年度執字第1189號 花蓮地檢106年度執字第1189號   編號1至30原定應執行有期徒刑21年   




 編          號         25        26       27  罪          名  毒品危害防制條例 毒品危害防制條例 毒品危害防制條例  宣    告    刑  有期徒刑4年 有期徒刑8年6月 有期徒刑4年10月  犯  罪  日  期  104/04/20 104/04/16 104/04/17  偵查(自訴)機關年  度  案  號  花蓮地檢105年度偵緝字第144號 花蓮地檢105年度偵緝字第144號 花蓮地檢105年度偵緝字第144號 最  後  事實審 法    院 花高分院 花高分院 花高分院  案    號 106年度上訴字第25號 106年度上訴字第25號 106年度上訴字第25號  判決日期 106/03/28 106/03/28 106/03/28 確  定  判  決 法    院 花高分院 花高分院 花高分院  案    號 106年度上訴字第25號 106年度上訴字第25號 106年度上訴字第25號  判    決確定日期 106/04/17 106/04/17 106/04/17 是否為得易科罰金之案件  否 否 否 備            註  花蓮地檢106年度執字第1189號 花蓮地檢106年度執字第1189號 花蓮地檢106年度執字第1189號   編號1至30原定應執行有期徒刑21年   




 編          號         28        29       30  罪          名  毒品危害防制條例 毒品危害防制條例 毒品危害防制條例  宣    告    刑  有期徒刑8年6月 有期徒刑8年2月 有期徒刑8年1月  犯  罪  日  期  104/04/18 104/04/19 104/04/20  偵查(自訴)機關年  度  案  號  花蓮地檢105年度偵緝字第144號 花蓮地檢105年度偵緝字第144號 花蓮地檢105年度偵緝字第144號 最  後  事實審 法    院 花高分院 花高分院 花高分院  案    號 106年度上訴字第25號 106年度上訴字第25號 106年度上訴字第25號  判決日期 106/03/28 106/03/28 106/03/28 確  定  判  決 法    院 花高分院 花高分院 花高分院  案    號 106年度上訴字第25號 106年度上訴字第25號 106年度上訴字第25號  判    決確定日期  106/04/17  106/04/17  106/04/17 是否為得易科罰金之案件  否 否 否 備            註  花蓮地檢106年度執字第1189號 花蓮地檢106年度執字第1189號 花蓮地檢106年度執字第1189號   編號1至30原定應執行有期徒刑21年   




 編          號         31        32       33  罪          名  竊盜 竊盜 毒品危害防制條例  宣    告    刑  有期徒刑4月 有期徒刑6月 有期徒刑8年4月  犯  罪  日  期  105/05/21～105/05/22 105/06/26 104/03/22  偵查(自訴)機關年  度  案  號  花蓮地檢106年度偵字第1469號 花蓮地檢106年度偵字第1469號 花蓮地檢106年度偵字第1200、1201號 最  後  事實審 法    院 花蓮地院 花蓮地院 花蓮地院  案    號 106年度原易字第324號 106年度原易字第324號 107年度訴字第2號  判決日期 107/08/23 107/08/23  107/08/28 確  定  判  決 法    院 花蓮地院 花蓮地院 花蓮地院  案    號 106年度原易字第324號 106年度原易字第324號 107年度訴字第2號  判    決確定日期 107/09/17 107/09/17 107/09/18 是否為得易科罰金之案件  是 是 否 備            註  花蓮地檢107年度執字第3663號 花蓮地檢107年度執字第3663號 花蓮地檢107年度執字第2951號   編號31至32應執行有期徒刑8月  編號33至39執行有期徒刑9年6月 




 編          號         34        35       36  罪          名  毒品危害防制條例 毒品危害防制條例 毒品危害防制條例  宣    告    刑  有期徒刑8年4月 有期徒刑8年4月 有期徒刑4月  犯  罪  日  期  104/03/23 104/03/24 104/03/07  偵查(自訴)機關年  度  案  號  花蓮地檢106年度偵字第1200 、1201號 花蓮地檢106年度偵字第1200 、 1201號 花蓮地檢106年度偵字第1200 、1201號 最  後  事實審 法    院 花蓮地院 花蓮地院 花蓮地院  案    號 107年度訴字第2號 107年度訴字第2號 107年度訴字第2號  判決日期  107/08/28  107/08/28  107/08/28 確  定  判  決 法    院 花蓮地院 花蓮地院 花蓮地院  案    號 107年度訴字第2號 107年度訴字第2號 107年度訴字第2號  判    決確定日期 107/09/18 107/09/18 107/09/18 是否為得易科罰金之案件  否 否 否 備            註  花蓮地檢107年度執字第2951號 花蓮地檢107年度執字第2951號 花蓮地檢107年度執字第2951號   編號33至39執行有期徒刑9年6月   




 編          號         37        38       39  罪          名  毒品危害防制條例 毒品危害防制條例 毒品危害防制條例  宣    告    刑  有期徒刑4年 有期徒刑4年 有期徒刑3年8月  犯  罪  日  期  104/03/17 104/03/20 104/04/02  偵查(自訴)機關年  度  案  號  花蓮地檢106年度偵字第1201號 花蓮地檢106年度偵字第1201號 花蓮地檢106年度偵字第1201號 最  後  事實審 法    院 花蓮地院 花蓮地院 花蓮地院  案    號 107年度訴字第2號 107年度訴字第2號 107年度訴字第2號  判決日期 107/08/28 107/08/28 107/08/28 確  定  判  決 法    院 花蓮地院 花蓮地院 花蓮地院  案    號 107年度訴字第2號 107年度訴字第2號 107年度訴字第2號  判    決確定日期 107/09/18 107/09/18 107/09/18 是否為得易科罰金之案件  否 否 否 備            註  花蓮地檢107年度執字第2951號 花蓮地檢107年度執字第2951號 花蓮地檢107年度執字第2951號   編號33至39執行有期徒刑9年6月